臺灣高雄地方法院民事判決　　　　　　　100年度親字第106號
原　　　告　　林萬欽
訴訟代理人　　李文禎律師
被　　　告　　李恩齊
兼法定代理人　李美慧
上列當事人間否認子女事件，本院於民國100 年9 月19日言詞辯
論終結，判決如下：
    主  文
確認被告李恩齊（男，民國九十九年七月二十八日生）非被告李
美慧自原告受胎所生之婚生子。
訴訟費用由被告負擔。
    事實及理由
一、原告主張：原告與被告李美慧於84年2 月4 日結婚，現婚姻
    關係仍存續中，詎被告李美慧於98年8 月間生下另名子女李
    恩智後未久即離家出走，且自他人受胎而於99年7 月28日生
    下被告李恩齊，迄被告李美慧為被告李恩齊申報戶籍登記後
    ，原告始知被告李恩齊出生之事實，並於100 年6 月間至醫
    院進行鑑定，確定被告李恩齊並非原告之親生子，爰依民法
    第1063條第2 項之規定提起本件訴訟，聲明請求確認被告李
    恩齊非被告李美慧自原告受胎所生之婚生子。
二、被告則以：被告李美慧於生下李恩智後，於98年9 、10月間
    離家，被告李恩齊並非被告李美慧自原告受胎所生之子等語
    ，資為抗辯。
三、按妻之受胎，係在婚姻關係存續中者，固推定其所生子女為
    婚生子女；惟該推定，如夫妻之一方或子女能證明子女非為
    婚生子女者，得於知悉該子女非為婚生子女之時起2 年內提
    起否認之訴，為民法第1063條所明文規定。經查，本件原告
    主張其係於100 年6 月16日自親子鑑定報告知悉其並非被告
    李恩齊之親生父親一節，業據提出高雄長庚紀念醫院親子鑑
    定報告為證，是其提起本件訴訟，尚未逾越上開法文所定之
    除斥期間。又原告主張之上開事實，業據提出戶籍謄本2 份
    、李恩齊之出生證明書及高雄長庚紀念醫院親子鑑定報告為
    證，為被告所不爭執，且依該親子鑑定結果報告書所載：「
    ……2.由於原告不具有（DNA 型）D8S117912 、D21S1131.2
    或32.2、CSF1PO10、D3S135815、 D2S133823或24、D19S433
    13或15、vWA15 或18、TPOX8 、D5S81811或14等基因半型之
    可能，因此可以排除原告是被告李恩齊的親生父親這一個假
    設。」等語，堪認原告之主張為真實。被告李恩齊既非被告
    李美慧自原告受胎所生之子，則原告依民法第1063條第2 項
    之規定，訴請確認被告李恩齊非被告李美慧自原告受胎所生
    之婚生子，即屬正當，應予准許。
四、結論：原告之訴為有理由，依民事訴訟法第78條、第85條第
    1 項前段，判決如主文。
中    華    民    國   100    年    9     月    30    日
                  民事家事法庭法  官  黃悅璇
正本係照原本作成。
如對本判決上訴，須於判決送達後20日內向本院提出上訴狀。
中    華    民    國   100    年    9     月    30    日
                                書記官  楊馥華